A Register of the Américo Ghioldi Papers
Hoover Institution Archives
- Speeches and Writings, 1919-1982.
  - "¿Educación o amansamiento?", El Trabajo., 1951 (Folder 15: 16)
  - "El engaña institucionalizado," El Trabajo., 1951 (Folder 15: 17)
  - "Repudio unanime," El Trabajo., 1951 (Folder 15: 18)
  - "Todavía más...para maestros, etc.," El Trabajo., 1951 (Folder 15: 19)
  - "El velo descorrido," El Trabajo., 1951 (Folder 15: 20)
  - "Escuela falsificadora de la historia," El Trabajo., 1951 May 25 (Folder 15: 21)
  - "Una ley de educación regresiva," El Trabajo., 1951 July 23 (Folder 15: 22)
  - "Los militares y la política," speech., 1952 June 2 (Folder 15: 23)
  - "Educación doctrinaria de la juventud," El Socialista., 1952 September 30 (Folder 15: 24)
  - "La libertad en la teoría y práctica socialista," El Sol, 1953 February 24-April 14
    - Holograph (Folder 15: 25)
    - Printed copy (Folder 15: 26)
  - La contra-revolución nihilista de Perón., 1953 April 21 (Folder 15: 27)
  - "Crisis de Mayo.", 1953 May 23 (Folder 15: 28)
  - "A diez años de la Revolución del 4 de junio de 1948.", 1953 June 2 (Folder 15: 29)
  - "Revolución del nihilismo.", 1953 June 4 (Folder 15: 30)
  - "El ultimo libro de Emilio Frugoni," El Sol., 1953 December 30 (Folder 15: 31)
  - open letter to international socialist movement., 1954 January (Folder 15: 32)
  - El arte de la conducción y las dictaduras modernas., 1955 (Folder 15: 33)
  - Constitución y revolución., 1955 (Folder 15: 34)
  - "Palabras del profesor Américo Ghioldi en el Rotary Club de Buenos Aires.", 1955 (Folder 15: 35)
  - "El socialismo en América," Democracia Social., 1955 May-June (Folder 15: 36)
  - "La del 16 de junio es una jornada histórica contra la tiranía de un soberbio, corto de inteligencia, loco de poder, sin escrúpulos morales en la vida cotidiana del gobierno,"La Vanguardia., 1955 June 22 (Folder 15: 37)
  - "La tiranía nunca es inocente,"La Vanguardia., 1955 August 3 (Folder 15: 38)
  - "Resulta más fácil dictatorializar a un ciudadano que civilizar un dictador," La Vanguardia., 1955 August 10 (Folder 15: 39)
  - "Suecia, socialismo en acción,"La Vanguardia., 1955 September 8 (Folder 15: 40)
  - "Mundo atómico y fuerzas sociales,"La Vanguardia., 1955 September 15 (Folder 15: 41)
  - "La argentina se ha ganado el respeto y el aplauso del mundo,"La Vanguardia., 1955 September 22 (Folder 15: 42)
  - speech, Radio El Mundo., 1955 October 12 (Folder 15: 43)
  - "La revolución no es de nadie en particular y de todos en general,"La Vanguardia., 1955 October 20 (Folder 15: 44)
  - "Enterrar y plantar,"La Vanguardia., 1955 October 27 (Folder 15: 45)
  - "Revolución y enseñanza religiosa,"La Vanguardia., 1955 October 27 (Folder 15: 46)
  - "Mundo católico,"La Vanguardia., 1955 November 3 (Folder 15: 47)
  - "Ni ebrios ni dormidos,"La Vanguardia., 1955 November 3 (Folder 15: 48)
  - "Como organizar la democracia,"La Vanguardia., 1955 November 10 (Folder 15: 49)
  - "Educación y programa socialista,"La Vanguardia., 1955 November 10 (Folder 15: 50)
  - "La forzas armadas y los partidos politicos unidos salvaron al país de una contrarevolución nacionalista," La Vanguardia., 1955 November 17 (Folder 15: 51)
  - "El secreto de la actual lucha," La Vanguardia., 1955 November 24 (Folder 15: 52)
  - "La constitución bastarda,"La Vanguardia., 1955 December 1 (Folder 15: 53)
  - "La constitución de Perón, para Perón, que duró lo que Perón,"La Vanguardia., 1955 December 1 (Folder 15: 54)
  - "Convencionales ayer, delincuentes hoy,"La Vanguardia., 1955 December 1 (Folder 15: 55)
  - "Opiniones sobre el actual momento argentine,"La Vanguardia., 1955 December 1 (Folder 15: 56)
  - "Los radicales impugnaron y repudiaron la constitución totalitarian de 1949,"La Vanguardia., 1955 December 1 (Folder 15: 57)
  - "Educación de la clase patronal,"La Vanguardia., 1955 December 8 (Folder 15: 58)
  - "No tocar: Divorcio y enseñanza religiosa,"La Vanguardia., 1955 December 15 (Folder 15: 59)
  - "Va bene,"La Vanguardia., Circa 1956 (Folder 15: 60)
  - "La de Remorino, una combinación perfecta," La Vanguardia., 1956 January 5 (Folder 15: 61)
  - "Los dictaduras de Latinoamerica," La Vanguardia., 1956 January 11 (Folder 15: 62)
  - "Ingenuos tejedores de sabotajes," La Vanguardia., 1956 January 11 (Folder 15: 63)
  - "Programa para la educación democrática," La Vanguardia., 1956 January 11 (Folder 15: 64)
  - "Aquellos polvos y estos lodazales," La Vanguardia., 1956 January 19 (Box-folder 16: 1)
  - "Las izquierdas sin democracia y sin libertad son la verdadera reacción de esta hora," La Vanguardia., 1956 January 19 (Folder 16: 2)
  - "El plan económico de los ministros," La Vanguardia., 1956 January 19 (Folder 16: 3)
  - Palabras a la juventud., 1956 January 24 (Folder 16: 4)
  - "Capitalismo espurio y lucha obrera," La Vanguardia., 1956 January 26 (Folder 16: 5)
  - "Materialismo económico y peronismo," La Vanguardia., 1956 January 26 (Folder 16: 6)
  - "Mitre, lider del laicismo," La Vanguardia., 1956 January 26 (Folder 16: 7)
  - "Rosas y Perón," La Vanguardia., 1956 February 2 (Folder 16: 8)
  - "La junta consultiva, una creación saludable," La Vanguardia., 1956 February 23 (Folder 16: 9)
  - "Perón y Panamá ante la O.E.A.," La Vanguardia., 1956 February 23 (Folder 16: 10)
  - "El congreso de la Internacional Socialista," La Vanguardia., 1956 March 8 (Folder 16: 11)
  - "Inversiones y beneficios norteamericanos," La Vanguardia., 1956 April 19 (Folder 16: 12)
  - "Presiones anti-obreras," La Vanguardia., 1956 April 19 (Folder 16: 13)
  - "Civilidad y militaridad," La Vanguardia., 1956 April 26 (Folder 16: 14)
  - "¡Viva el Día de Trabajadores! ¡Viva la democracia constitucional y el legado de mayo y Caseros!", La Vanguardia., 1956 April 26 (Folder 16: 15)
  - "Estatización de la inmoralidad," La Vanguardia., 1956 May 3 (Folder 16: 16)
  - "La Argentina esta cansada de nauseas pero lo esta también de desesperanzas," La Vanguardia., 1956 May 3 (Folder 16: 17)
  - "El socialismo y una dolorosa experiencia eléctrica," La Vanguardia., 1956 May 3 (Folder 16: 18)
  - "Del gobierno masificador al regimen constitucional," La Vanguardia., 1956 May 10 (Folder 16: 19)
  - "Técnica estatal del engaño y de la mistificación," La Vanguardia., 1956 May 10 (Folder 16: 20)
  - "Uno de los pilores de la tiranía," La Vanguardia., 1956 May 10 (Folder 16: 21)
  - "Declaración del Partido Socialista," La Vanguardia., 1956 May 17 (Folder 16: 22)
  - "No debe pederse el sentido de la responsibilidad," La Vanguardia., 1956 May 17 (Folder 16: 23)
  - "El país necesita unidad en todos los frentes," La Vanguardia., 1956 May 24 (Folder 16: 24)
  - "Las tres cabezas," La Vanguardia., 1956 May 24 (Folder 16: 25)
  - "Fué un golpe a espaldas del gremio la huelga pre-fabricada del transporte," La Vanguardia., 1956 May 31 (Folder 16: 26)
  - "Origen y fines del paro," La Vanguardia., 1956 May 31 (Folder 16: 27)
  - "Calma y confianza," La Vanguardia., 1956 June 7 (Folder 16: 28)
  - "Jamás volvera a ensombrecer la vida argentina a la cruel tiranía totalitaria," La Vanguardia., 1956 June 14 (Folder 16: 29)
  - "Los peligros de los golpes de estado, la ciudadania y los partidos politicos," La Vanguardia., 1956 June 21 (Folder 16: 30)
  - "En la casa del embajador haitiano," La Vanguardia., 1956 June 21 (Folder 16: 31)
  - "Y.P.F. y su anunciada autonomía," La Vanguardia., 1956 June 21 (Folder 16: 32)
  - "La democracia económica debe completar, integrar y reforzar la democracia política," La Vanguardia., 1956 June 27 (Folder 16: 33)
  - "El socialismo, tendencia fundamental de nuestro tiempo," La Vanguardia., 1956 June 27 (Folder 16: 34)
  - "Contra el progreso técnico," La Vanguardia., 1956 July 5 (Folder 16: 35)
  - "El peronismo y La Vanguardia," La Vanguardia., 1956 July 5 (Folder 16: 36)
  - "Los militares no seran candidatos; solo el pueblo entraran en posesión de la democracia," La Vanguardia., 1956 July 12 (Folder 16: 37)
  - "Política, partidos y dinero," La Vanguardia., 1956 July 12 (Folder 16: 38)
  - "La clase patronal no pago los aumentos de salarios acordados en el mes de febrero," La Vanguardia., 1956 July 19 (Folder 16: 39)
  - "El informe secreto de Khrushchev," La Vanguardia., 1956 July 19 (Folder 16: 40)
  - "Otro vez los nacionalistas: Quieren que el ex-ministro de guerra sea candidato," La Vanguardia., 1956 July 19 (Folder 16: 41)
  - "La crisis de los ferrocarriles no debe sobre las espaldas de los trabajadores," La Vanguardia., 1956 August 2 (Folder 16: 42)
  - speech on political situation in Argentina., 1956 December (Folder 16: 43)
  - speech on constitutional reform., Circa 1957 (Folder 16: 44)
  - speech to Partido Socialista meeting., Circa 1957 (Folder 16: 45)
  - speech on Juan B. Justo., 1957 January 8 (Folder 16: 46)
  - "Justo, maestro de la anti-intransigencia y reformador social," speech., 1957 February 5 (Folder 16: 47)
  - speech on energy situation., 1957 February 12 (Folder 16: 48)
  - "Ni Frondizi es Roosevelt ni la intransigencia un camino.", 1957 April 21 (Folder 16: 49)
  - May Day speech., 1957 May 1 (Folder 16: 50)
  - campaign speech., 1957 July 5 (Folder 16: 51)
  - campaign speech., 1957 July 22 (Folder 16: 52)
  - campaign speech., 1957 July 26 (Folder 16: 53)
  - interview., 1957 July 31 (Folder 16: 54)
  - "Otro ministro viajero," Afirmación., 1957 October 27 (Folder 16: 55)
  - "De la revolución a la normalidad," Afirmación., 1957 November 12 (Folder 16: 56)
  - "Presente y futuro de nuestra economía," Afirmación., 1957 November 12 (Folder 16: 57)
  - "Errores no enmendados hoy se pagaron mañana," Afirmación., 1957 November 26 (Folder 16: 58)
  - "Ni antiestatismo teórico ni burocracia directorial," Afirmación., 1957 November 26 (Folder 16: 59)
  - "Combinaciones políticas y restauración del unicato," Afirmación., 1957 December 3 (Folder 16: 60)
  - "Falta de solidaridad con el país," Afirmación., 1957 December 3 (Folder 16: 61)
  - "Es hora de abrir los ojos," Afirmación., 1957 December 10 (Folder 16: 62)
  - "Finanzas públicas, problema fundamental," Afirmación., 1957 December 10 (Folder 16: 63)
  - "La sugestión de Luciano Molinas y un antecedent francés," Afirmación., 1957 December 10 (Folder 16: 64)
  - "Tractores, ¡ejemplo de libre empresa!", Afirmación., 1957 December 10 (Folder 16: 65)
  - "Mientras las políticas discuten personas...," Afirmación., 1957 December 17 (Box-folder 17: 1)
  - campaign speech., 1957 December 23 (Folder 17: 2)
  - "Fracasaron los demagogos: trabjaran para saboteadores y terroristas," Afirmación., 1957 December 24 (Folder 17: 3)
  - "Fuerzas armadas," Afirmación., 1957 December 24 (Folder 17: 4)
  - campaign speech., Circa 1958 (Folder 17: 5)
  - campaign speech., Circa 1958 (Folder 17: 6)
  - "Política y petroleo en la Argentina.", Circa 1958 (Folder 17: 7)
  - "Reforma del poder constitucional y del poder real," address, Radio Splendid., Circa 1958 (Folder 17: 8)
  - campaign speech., 1958 January 14 (Folder 17: 9)
  - campaign speech., 1958 January 17 (Folder 17: 10)
  - campaign speech., 1958 January 18 (Folder 17: 11)
  - campaign speech., 1958 January 20 (Folder 17: 12)
  - campaign speech., 1958 January 21 (Folder 17: 13)
  - campaign speech., 1958 January 31 (Folder 17: 14)
  - campaign speech., 1958 February 4 (Folder 17: 15)
  - campaign speech., 1958 February 7 (Folder 17: 16)
  - campaign speech., 1958 February 11 (Folder 17: 17)
  - campaign speech., 1958 February 13 (Folder 17: 18)
  - campaign speech., 1958 February 14 (Folder 17: 19)
  - campaign speech., 1958 February 19 (Folder 17: 20)
  - campaign speech., 1958 February 20 (Folder 17: 21)
  - speech to socialist meeting., 1958 May 11 (Folder 17: 22)
  - "Le petit XVIII Brumario," Afirmación., 1958 June 24 (Folder 17: 23)
  - "Persistencia reaccionaria," Afirmación., 1958 July 8 (Folder 17: 24)
  - "Desarrollo general del congreso," Afirmación., 1958 July 17 (Folder 17: 25)
  - "Después del congreso," Afirmación., 1958 July 17 (Folder 17: 26)
  - "¡A los socialistas simpatizantes y amigos!", Afirmación., 1958 July 29 (Folder 17: 27)
  - "La concepción nacionalista," Afirmación., 1958 July 29 (Folder 17: 28)
  - "Frente a la restauración," Afirmación., 1958 July 29 (Folder 17: 29)
  - "Hojarasca, bulto y mucho teatro en el discurso del presidente sobre petróleo," Afirmación., 1958 July 29 (Folder 17: 30)
  - "Los precursores de la ley: Hitler, Mussolini, Franco, Fresco y Peron...," Afirmación., 1958 July 29 (Folder 17: 31)
  - "La división del Partido Socialista.", 1958 August (Folder 17: 32)
  - "Afirmación," Afirmación., 1958 August 5 (Folder 17: 33)
  - "La carta del lavoro," Afirmación., 1958 August 5 (Folder 17: 34)
  - "País engañado y presidente engañador," Afirmación., 1958 August 5 (Folder 17: 35)
  - "Contratos irritantes tramitados por el binomio Frigerio-Frondizi," Afirmación., 1958 August 12 (Folder 17: 36)
  - "Insólitos declaraciones," Afirmación., 1958 August 12 (Folder 17: 37)
  - "El Partido Socialista analisa la situación política del país," Afirmación., 1958 August 12 (Folder 17: 38)
  - "Primero la C.G.T. y después la Casa de Gobierno," Afirmación., 1958 August 12 (Folder 17: 39)
  - "Cada día un peldaño más abajo," Afirmación., 1958 August 19 (Folder 17: 40)
  - "Juega al ajedrez en dos tableros," Afirmación., 1958 August 19 (Folder 17: 41)
  - "Lección pública," Afirmación., 1958 August 19 (Folder 17: 42)
  - speech to socialist meeting., 1958 August 19 (Folder 17: 43)
  - article on economic situation in Argentina., 1958 August 26 (Folder 17: 44)
  - "Este si que es un verdadero programa: cortar amarras con el peronismo y entregarse por entero a una política democratica," Afirmación., 1958 August 26 (Folder 17: 45)
  - "El nudo de la cuestión," Afirmación., 1958 August 26 (Folder 17: 46)
  - "El nuevo régimen sindical en la lectura de un ministro," Afirmación., 1958 August 26 (Folder 17: 47)
  - "Las radios y la TV estan bajo el signo del candado," Afirmación., 1958 August 26 (Folder 17: 48)
  - "Se levanta la censura o la junta se disuelve," Afirmación., 1958 August 26 (Folder 17: 49)
  - "La bancarrota prueba la ley de gravedad," Afirmación., 1958 August 31 (Folder 17: 50)
  - "Integración clerical," Afirmación., 1958 August 31 (Folder 17: 51)
  - "Cartel del día," Afirmación., 1958 September 9 (Folder 17: 52)
  - "Sin control," Afirmación., 1958 September 9 (Folder 17: 53)
  - "Increíble y peligrosa caotización del país," Afirmación., 1958 September 9 (Folder 17: 54)
  - "Esta rehecho el viejo, glorioso y unico partido socialista," Afirmación., 1958 September 16 (Folder 17: 55)
  - "¿Golpismo?", Afirmación., 1958 September 16 (Folder 17: 56)
  - "La prudencia en socorro de la insensatez," Afirmación., 1958 September 16 (Folder 17: 57)
  - "A las andadas," Afirmación., 1958 September 23 (Folder 17: 58)
  - "Dos pasos adelante, una atrás," Afirmación., 1958 September 23 (Folder 17: 59)
  - "La entrega del petróleo," Afirmación., 1958 September 23 (Folder 17: 60)
  - "'Libertad de enseñanza' y aspiraciones clericales," Afirmación., 1958 September 23 (Folder 17: 61)
  - "Presencia de Sarmiento," Afirmación., 1958 September 23 (Folder 17: 62)
  - speech to socialist meeting., 1958 September 25 (Folder 17: 63)
  - "Del manantial al desagüe," Afirmación., 1958 September 30 (Folder 17: 64)
  - "Sarmiento y la enseñanza libre," Afirmación., 1958 September 30 (Folder 17: 65)
  - "Sembrador de vientos," Afirmación., 1958 September 30 (Folder 17: 66)
  - "¿Cuanto valen les archivos de Y.P.F.?", Afirmación., 1958 October 7 (Box-folder 18: 1)
  - "El gobierno lleva el país al odio y al caos," Afirmación., 1958 October 7 (Folder 18: 2)
  - "Semana tragica y su responsible exclusivo," Afirmación., 1958 October 7 (Folder 18: 3)
  - "Felicitado por Frondizi," Afirmación., 1958 October 14 (Folder 18: 4)
  - "¿Futuro ministro o limón exprimido?", Afirmación., 1958 October 14 (Folder 18: 5)
  - "Manganiello y aspersorio," Afirmación., 1958 October 14 (Folder 18: 6)
  - "Los socialistas y la constitución de la V República Francesa," Afirmación., 1958 October 14 (Folder 18: 7)
  - "Ahora decimos," Afirmación., 1958 October 21 (Folder 18: 8)
  - "Almirante, petrolera y amigo del presidente," Afirmación., 1958 October 21 (Folder 18: 9)
  - "Con el gobierno del Dr. Frondizi resurge una forma de fraude," Afirmación., 1958 October 21 (Folder 18: 10)
  - "La dictadura económica y el petróleo," Afirmación., 1958 October 21 (Folder 18: 11)
  - "El nuevo revisionismo," Afirmación., 1958 October 21 (Folder 18: 12)
  - "Primero los ferroviarios: luego los mercantiles y los gráficos," Afirmación., 1958 October 21 (Folder 18: 13)
  - "La ley impositiva al desnudo y pro dentro," Afirmación., 1958 October 23 (Folder 18: 14)
  - "Malos negocios petroleros," Afirmación., 1958 October 23 (Folder 18: 15)
  - "Volteretas políticas y solidas verdades económicas," Afirmación., 1958 October 23 (Folder 18: 16)
  - "Así es la libertad donde dominan los curas," Afirmación., 1958 October 28 (Folder 18: 17)
  - "Concordato y derecho común," Afirmación., 1958 October 30 (Folder 18: 18)
  - "Fariseísmo e hipocresía," Afirmación., 1958 October 30 (Folder 18: 19)
  - "Intransigentemente conservador," Afirmación., 1958 October 30 (Folder 18: 20)
  - "Visita de clericales a la Rosada," Afirmación., 1958 October 30 (Folder 18: 21)
  - "Automóviles y política," Afirmación., 1958 November 4 (Folder 18: 22)
  - "Esto es la normalidad," Afirmación., 1958 November 4 (Folder 18: 23)
  - "Renta nacional e inflación," Afirmación., 1958 November 4 (Folder 18: 24)
  - "Rige la ley avellaneda," Afirmación., 1958 November 4 (Folder 18: 25)
  - "Subsiste la inspiración teocrática," Afirmación., 1958 November 4 (Folder 18: 26)
  - "A propósito de planes insurreccionales," Afirmación., 1958 November 11 (Folder 18: 27)
  - "La semana," Afirmación., 1958 November 11 (Folder 18: 28)
  - "De todo lo malo, lo peor que anda es el gobierno...," Afirmación., 1958 November 18 (Folder 18: 29)
  - "El indulto de Gómez," Afirmación., 1958 November 18 (Folder 18: 30)
  - "El gobierno y el partido oficial están perdidos...," Afirmación., 1958 November 18 (Folder 18: 31)
  - "ANSEC o la entrega," Afirmación., 1958 December 2 (Folder 18: 32)
  - "Frondiza reina pero no gobierna," Afirmación., 1958 December 2 (Folder 18: 33)
  - "Propaganda y ocultamiento, dos manifestaciones de un mismo acto de inmoralidad gubernativa," Afirmación., 1958 December 2 (Folder 18: 34)
  - "Auditores y controles," Afirmación., 1958 December 9 (Folder 18: 35)
  - "Cuentos y cuentas," Afirmación., 1958 December 9 (Folder 18: 36)
  - "Gobierno, unico responsable de la situación gremial," Afirmación., 1958 December 9 (Folder 18: 37)
  - "Entre la traíción y la entrega," Afirmación., 1958 December 9 (Folder 18: 38)
  - "Mas convenios de petróleo," Afirmación., 1958 December 9 (Folder 18: 39)
  - "Vergüenza argentina," Afirmación., 1958 December 9 (Folder 18: 40)
  - "Empresismo y requetefacto," Afirmación., 1958 December 16 (Folder 18: 41)
  - "El gobierno cínico firmó una concesión de petróleo," Afirmación., 1958 December 16 (Folder 18: 42)
  - "El negociado de A.N.S.E.C.," Afirmación., 1958 December 16 (Folder 18: 43)
  - "¿Nuevo pacto Perón-Frondizi?", Afirmación., 1958 December 16 (Folder 18: 44)
  - "Trasfondo del malestar argentina.", 1958 December 21 (Folder 18: 45)
  - "El gobierno de la viceversa," Afirmación., 1958 December 23 (Folder 18: 46)
  - "Del mensaje de Nochebuena al mensaje de año malo," Afirmación., 1958 December 30 (Folder 18: 47)
  - "Los lecciónes del profesor y la realidad capitalist argentina," Afirmación., 1959 July 7 (Folder 18: 48)
  - "Macaneadores para uso oficial exclusivo," Afirmación., 1959 July 7 (Folder 18: 49)
  - "No es militar, sino cívica, política y social la actual crisis," Afirmación., 1959 July 7 (Folder 18: 50)
  - "Plan de provocación e intimidación," Afirmación., 1959 July 7 (Folder 18: 51)
  - "Raro pundonor parliamentario," Afirmación., 1959 July 7 (Folder 18: 52)
  - "Descansa en el patriotismo de los almaceneros," Afirmación., 1959 July 14 (Folder 18: 53)
  - "Dos asuntos raros," Afirmación., 1959 July 14 (Folder 18: 54)
  - "Dulce política y azúcar amargo," Afirmación., 1959 July 14 (Folder 18: 55)
  - "Las empresas del estado," Afirmación., 1959 July 14 (Folder 18: 56)
  - "Otra vez el señor Gelsi," Afirmación., 1959 July 14 (Folder 18: 57)
  - "Llegó la flota inglesa," Afirmación., 1959 July 14 (Folder 18: 58)
  - "Los sucesos de la Marina y el caos del país," Afirmación., 1959 July 14 (Folder 18: 59)
  - "El marco político de la acción sindical.", 1959 July 15 (Folder 18: 60)
  - "Ante la rebelión institucional de la Marina," Afirmación., 1959 July 28 (Box-folder 19: 1)
  - speech on education., 1959 August 3 (Folder 19: 2)
  - "Premio y castigo," Afirmación., 1959 August 4 (Folder 19: 3)
  - "'Gremialismo' y conspiración nazionalista," Afirmación., 1959 August 4 (Folder 19: 4)
  - "Puntos que deben ser aclarados," Afirmación., 1959 August 4 (Folder 19: 5)
  - speech to socialist meeting., 1959 August 10 (Folder 19: 6)
  - "La tragedia social como final de la estrategia del engaño," Afirmación., 1959 August 11 (Folder 19: 7)
  - "¿Ahora, política de distensión y de mano tendida?", Afirmación., 1959 August 19 (Folder 19: 8)
  - "Como en 1884," Afirmación., 1959 August 19 (Folder 19: 9)
  - "Otra propuesta de solución," Afirmación., 1959 August 19 (Folder 19: 10)
  - "La propuesta para arzobispo y los intereses vulgares de la política," Afirmación., 1959 August 19 (Folder 19: 11)
  - "Seminarios y dominio clerical de la enseñanza," Afirmación., 1959 August 19 (Folder 19: 12)
  - "Venta de armamento del ejército," Afirmación., 1959 August 19 (Folder 19: 13)
  - "Bajo el tinglado," Afirmación., 1959 August 25 (Folder 19: 14)
  - "Otra contramarcha presidencial," Afirmación., 1959 August 25 (Folder 19: 15)
  - "Casa Rosada o campo de maniobras políticas," Afirmación., 1959 September 1 (Folder 19: 16)
  - "En el primer centenario de un gran socialista democrática," Afirmación., 1959 September 1 (Folder 19: 17)
  - "Dignes e inteligentes jornadas de educación popular y laica," Afirmación., 1959 September 15 (Folder 19: 18)
  - "La situación política y social en el nuevo aniversario de la Revolución Libertadora," Afirmación., 1959 September 15 (Folder 19: 19)
  - "¿15 de septiembre versus 16 de septiembre?", Afirmación., 1959 September 22 (Folder 19: 20)
  - "Padre concordatario," Afirmación., 1959 September 22 (Folder 19: 21)
  - "Responsabilidad y grave compromiso contraído por las universidades," Afirmación., 1959 September 22 (Folder 19: 22)
  - "El gobierno despretigia al país," Afirmación., 1959 September 29 (Folder 19: 23)
  - "Los socialistas y ciertas huelgas," Afirmación., 1959 September 29 (Folder 19: 24)
  - "Alsogaray: utilizar la economía para hacer política," Afirmación., 1959 October 6 (Folder 19: 25)
  - "Diputados ucristas a la China comunista," Afirmación., 1959 October 6 (Folder 19: 26)
  - "Los modos y el espíritu burgués que no mueren bajo el comunismo," Afirmación., 1959 October 6 (Folder 19: 27)
  - "Necesidad de buena política," Afirmación., 1959 October 6 (Folder 19: 28)
  - "Amnistia a los incendarios," Afirmación., 1959 October 14 (Folder 19: 29)
  - "Benitez y Filippo ayer; Caggiano y Plaza hoy," Afirmación., 1959 October 14 (Folder 19: 30)
  - "Cifras presupuestales y contradicciones," Afirmación., 1959 October 14 (Folder 19: 31)
  - "Diputado incensado," Afirmación., 1959 October 14 (Folder 19: 32)
  - "Exceso de nafta y precio elevado." Afirmación., 1959 October 14 (Folder 19: 33)
  - "A tal iglesia tal presidente," Afirmación., 1959 October 14 (Folder 19: 34)
  - "Interesante juicio sobre Afirmación," Afirmación., 1959 October 20 (Folder 19: 35)
  - "El nuncio y Frondizi, dos grandes responsables," Afirmación., 1959 October 20 (Folder 19: 36)